台灣雲林地方法院刑事判決　　　　　　100年度交易字第41號
公　訴　人　台灣雲林地方法院檢察署檢察官
被　　　告　張進忠
上列被告因公共危險案件，經檢察官提起公訴（100 年度偵字第
589號 ），本院判決如下︰
    主  文
張進忠服用酒類，不能安全駕駛動力交通工具而駕駛，累犯，處
有期徒刑柒月。
    事  實
一、張進忠前於民國（下同）94年間曾因酒醉駕車案件，經本院
    判處拘役55日確定，並於95年3 月16日易科罰金執行完畢，
    又於96年間，又因酒醉駕車案件，經本院以96年度六交簡字
    第140 號判決判處有期徒刑4 月，經減刑為2 月確定，於97
    年1 月10日縮刑期滿執行完畢。其竟又於99年12月31日15時
    左右，在雲林縣斗六市紅龜小吃部飲用酒類至不能安全駕駛
    動力交通工具之程度，仍駕駛車號X6-0652 號自用小客車上
    路。於同日18時10分左右，途經同市○○路210 號前，不慎
    擦撞王建人所停放在路旁之自用小客車，經警據報前往上址
    處理並於18時36分施以酒精濃度測試後，測得其呼氣之酒精
    濃度猶高達0.77MG\L。
二、案經雲林縣警察局斗六分局報告台灣雲林地方法院檢察署檢
    察官偵查起訴。
    理  由
一、本件為刑事訴訟法第376 條第1 、2 款所列案件，依同法第
    284 條之1 規定，由法官1 人獨任審判，在此先行說明。
二、被告坦承上述酒後駕車的事實，惟否認駕車時已經因為酒醉
    而不能安全駕駛，辯稱：「我沒有醉。」然查：(一)被告在上
    述地點駕車撞上臨時停車在路旁王建人駕駛的自用小客車，
    此有王建文之警察詢問筆錄，並有道路交通事故現場圖暨調
    查報告表(一)(二)可以證明（警卷第5 頁至第7 頁，第11頁至第
    15頁），(二)而被告同日18時36分的呼氣酒精濃度高達每公升
    0.77毫克，亦有酒精測試紀錄表1 件在卷可證（警卷第8頁
    ），顯見被告當時已達不能安全駕駛動力交通工具之程度，
    卻仍然駕駛。綜上所述，被告所辯不足採信，其酒醉駕車之
    事實已經可以認定。
三、論罪科刑：
  (一)被告的行為，觸犯刑法第185 條之3 服用酒類，不能安全駕
    駛動力交通工具而駕駛罪。
  (二)被告有上述前科，此有被告前案紀錄表1 件可證，其於有期
    徒刑執行完畢後5 年內故意再犯本件有期徒刑以上之罪，是
    累犯，應該依法加重其刑。
  (三)法官審酌被告於6 年左右，竟已是笫3 次酒醉駕車被查獲。
    不論被告喝酒是為了解悶、慶祝，或者只是習慣，都不該在
    醉酒後開車上路，完全不在乎一般用路人會不會因此而喪命
    。為了保護一般人的生命，也為了保護被告的生命，法官認
    為檢察官請求判處被告有期徒刑7 個月有理由，除了用以讓
    被告戒酒，也用以督促其改正如此危險的酒醉駕車行為。
四、本件判決適用的法律：(一)刑事訴訟法第284 條之1 、第299
    條第1 項前段，(二)刑法第185 條之3 、第47條第1 項，(三)刑
    法施行法第1 條之1 。
本案經檢察官林豐正偵查起訴，檢察官莊珂惠到庭執行職務。
中    華    民    國    100   年    4     月    22    日
                刑事第三庭    法  官  林  輝  煌
上正本證明與原本無異。
如不服本判決，應於送達後10日內向本院提出上訴狀（須附繕本
），上訴於台灣高等法院台南分院。上訴書狀應敘述具體理由。
上訴書狀未敘述上訴理由者，應於上訴期間屆滿後20日內補提理
由書（須附繕本）於本院。（切勿逕送台灣高等法院台南分院）
告訴人或被害人對於本判決如有不服，而請求檢察官上訴者，其
上訴期間之計算以檢察官收受判決正本之日期為準。
                              書記官  邱  明  通
中    華    民    國    100   年    4     月    22    日
附錄本案論罪科刑法條全文：
中華民國刑法
第185條之3
服用毒品、麻醉藥品、酒類或其他相類之物，不能安全駕駛動力
交通工具而駕駛者，處1 年以下有期徒刑、拘役或15萬元以下罰
金。